臺北高等行政法院判決
　　　　　　　　　　　　　　　　　　 95年度訴字第02930號
　　　　　　　　　　　　　　　.
原　　　告　甲○○
訴訟代理人　丁○○
被　　　告　勞工保險局
代　表　人　乙○○（總經理）
訴訟代理人　丙○○兼送達代收.
　　　　　　戊○○
上列當事人間因勞工保險條例事件，原告不服行政院勞工委員會
中華民國95年6 月29日勞訴字第0950020300號訴願決定，提起行
政訴訟。本院判決如下：
    主  文
原告之訴駁回。
訴訟費用由原告負擔。
    事  實
一、事實概要：緣原告以泉捷企業股份有限公司為投保單位，加
    入勞工保險為被保險人。原告因右肘僵直、肱骨、橈骨骨折
    後遺症致殘，於民國（下同）94年5 月6 日（被告收文日期
    ）檢據向被告申請職業傷害殘廢給付。經被告審查，以原告
    於73年10月8 日始由泉勝有限公司加保，其於61年左右受傷
    治療1 年後症狀已固定，當時殘廢程度符合勞工保險條例第
    53條附表即勞工保險殘廢給付標準表第94項第13等級，係屬
    加保生效前發生之事故；又原告於94年3 月3 日診斷殘廢時
    之殘廢程度仍符合第94項第13等級，殘廢程度並未加重，被
    告乃以94年9 月30日保給殘字第09460634290 號函（下稱原
    處分）核定否准原告所請殘廢給付。原告不服，向勞工保險
    監理委員會（下稱勞保監理會）申請審議，經該會以95年3
    月7 日95保監審字第3925號審定書駁回後，原告提起訴願，
    亦遭駁回，遂提起本件行政訴訟。
二、兩造聲明：
　(一)原告聲明求為判決：
    1.訴願決定、爭議審定及原處分均撤銷。
    2.被告應作成核付給付原告勞工保險殘廢給付第92項第9 等
      級420 日新臺幣（下同）424,200 元之行政處分，及自94
      年5 月15日起至清償日止按年息5%計算之利息。
　(二)被告聲明求為判決：駁回原告之訴。
三、兩造之主張：
甲、原告主張之理由：
一、原告於61年時在臺灣省瘧疾研究所工作，某日奉派至澎湖出
    差，卻發生車禍受傷，經轉送至臺大醫院動手術。惟當時原
    告僅骨折，並無神經麻痺萎縮之症狀，且經治療後，皆已痊
    癒，並未遺存障害，對日常生活、行動、工作並無影響，亦
    無任何殘廢情形，自然無被告所謂符合殘廢給付標準表第94
    項第13等級之殘廢症狀固定。
二、原告出院後不久，即辭去瘧疾研究所之工作，回到屏東鄉下
    種田。原告為家中獨子，從此獨力從事1 甲多水稻田與果樹
    栽種、修枝、採果等粗活工作。如果當時原告已符殘廢程度
    ，而且神經麻痺萎縮、肢體無法正常活動，則原告如何能從
    事粗重的農事工作？
三、原告自69年起，到統一企業公司南區經銷商（即泉勝有限公
    司，後來改為泉捷企業股份有限公司）從事外務工作，擔任
    飲料、醬油、罐頭等貨物之業務接洽，並兼任司機、送貨、
    搬貨之粗重工作，期間長達25年，至94年退休為止，皆在同
    一雇主經營之公司任職。試問如果當時原告的右手已殘廢，
    雇主又豈肯僱用？原告又如何能長期勝任搬運重物之工作？
四、原告於76年6 月因長期搬重物致神經麻痺萎縮，至財團法人
    私立高雄醫學大學附設中和紀念醫院（下稱高醫中和醫院）
    治療，經診斷為為延遲性尺骨神經麻痺，嗣進行手術，住院
    長達10天。原告出院後經多次復健，右手機能近乎復原後，
    仍繼續從事原工作而未不間斷。此後長達14年時間，原告未
    有因右手就醫之紀錄，顯然76年間之手術治療相當成功。
五、直到90年12月25日，原告再度因長期從事搬重物之重複性工
    作，導致原受傷骨折癒合處不堪負荷而變形，竟演變成癒合
    不良、併肘關節關節炎及關節攣縮、右上肢尺神經受損併手
    部肌肉萎縮，原告遂至茂隆骨科醫院初診。原告以上之病情
    皆係因長期職業上之傷害而新增之症狀，原告一心只想治好
    病痛，恢復健康，所以勤於就醫，直到94年3 月7 日止，在
    茂隆骨科醫院共計門診35次，復健12次，附上該醫院94年3
    月7 日之診斷證明書。至於勞保監理會審定書中所言「另據
    茂隆骨科醫院函載，陳君於90年12月25日就診，主訴因多年
    前發生骨折於他院接受手術治療後，其肢體就無法正常活動
    了」，惟所謂「肢體就無法正常活動了」，原告就診當時之
    意思實為「因剛動完手術，不敢正常使力，不敢有大動作」
    之敘述表達，以致醫師可能誤解原告之意思。
六、至93年4 月22日，原告以同一症狀在茂隆骨科醫院治療之同
    時，也前往行政院衛生署屏東醫院（下稱署立屏東醫院）就
    診，又歷經6 次的門診治療，於94年3 月3 日經署立屏東醫
    院骨科專科醫師診斷確定成殘，復原無望，原告方才接受殘
    廢之事實，而於94年5 月5 日申請職業傷害殘廢給付。
七、若如被告所稱原告62年已達殘廢程度，原告如何再擔任搬運
    重物之工作？若如被告所稱原告於61年受傷後，62年症狀已
    固定，至今殘廢程度未加重，又何須於76年6 月因長期搬重
    物致神經萎縮，而手術住院長達10天？顯然當時原告之症狀
    並未固定，且因長期荷重之結果，致程度加重，至76年才不
    得不開刀。被告屢次宣導勞保被保險人自行辦理現金給付，
    手續簡便，無須委託勞保黃牛，然而，原告本次申請，被告
    卻百般刁難。
八、參照司法院釋字第609 號解釋，帶病投保病故，勞保須理賠
    ，不理賠之舊規係違法。勞工保險與一般商業保險不同，具
    有強制性，勞工無法自行選擇是否投保。大法官認為攸關勞
    工權利之問題，都應以法律明確規範，不能片面以函文增加
    請領保險給付的限制。
九、行政院勞工委員會（下稱勞委會）95年9 月18日勞保2 字第
    0950114130號函示：「勞工保險條例第55條第8 款、第9 款
    但書有關『原已局部殘廢部分，依殘廢給付標準表規定所核
    定之給付日數，應予扣除』，係指被保險人之身體原已局部
    殘廢，且保險人已依殘廢給付標準表規定核發殘廢給付，如
    再因傷病致同一部位殘廢程度加重申請殘廢給付者，保險人
    應扣除其已請領之殘廢給付。至於被保險人於保險有效期間
    原已局部殘廢，如未請領殘廢給付，於日後因同一傷病致同
    一部位殘廢程度加重申請殘廢給付時，保險人應按其殘廢程
    度加重後之殘廢等級及給付日數，核發殘廢給付，請求權時
    效應自被保險人得請求加重後殘廢給付時起算，不扣除原已
    局部殘廢而未請領之殘廢給付金額。並本解釋自中華民國95
    年10月1日生效。」
十、原告因職業傷害致原骨折癒合處不堪負荷而變形，演變成癒
    合不良併肘關節關節炎及關節攣縮、右上肢尺神經受損併手
    部肌肉萎縮，致成右肘僵直、肱骨、橈骨骨折後遺症，原告
    符合殘廢給付標準表第92項殘廢項目第9 等級之右上肢遺存
    運動障害殘廢項目。
乙、被告主張之理由：
一、按「被保險人或其受益人，於保險效力開始後，停止前發生
    保險事故者，得依本條例規定，請領保險給付。」、「被保
    險人因職業傷害或罹患職業病，經治療終止後，如身體遺存
    障害適合殘廢給付標準表規定之項目，並經保險人自設或特
    約醫院診斷為永久殘廢者，依同表規定之殘廢等級及給付標
    準，增給50% ，1 次請領殘廢補償費。被保險人領取職業傷
    病給付期滿，尚未痊癒，如身體遺存障害，適合殘廢給付標
    準表規定之項目，並經保險人自設或特約醫院診斷為永不能
    復原者，得比照前項規定辦理。」、「殘廢給付依左列規定
    ，審核辦理之：一被保險人身體遺存障害，適合殘廢給付標
    準表之任何一項目時，按各該項目之殘廢等級給與之。．．
    ．九被保險人之身體原已局部殘廢，再因傷害或疾病致身體
    之同一部位殘廢程度加重，同時其不同部位又成殘廢者，一
    律依殘廢給付標準表，按第1 款至第6 款規定所核定之殘廢
    給付日數，發給殘廢給付。但原已局部殘廢部分，依殘廢給
    付標準表規定所核定之給付日數，應予扣除。」勞工保險條
    例第19條第1 項、第54條及第55條第1 款、第9 款分別定有
    明文。又依勞工保險條例第53條附表即殘廢給付標準表第94
    障害項目規定「一上肢三大關節中，有一大關節遺存運動障
    害者。」為第13等級殘廢，給付標準60日。另依勞工保險殘
    廢給付標準表「上肢機能障害」附註3 規定：上肢機能障害
    ，以生理運動範圍作審定關節機能障害之標準。(一)喪失機能
    ，係指關節完全強直或完全麻痺狀態者。(二)顯著運動障害，
    係指喪失生理運動範圍2 分之1 以上者。(三)運動障害，係指
    喪失生理運動範圍3 分之1 以上者。
二、原告於73年10月8 日始由泉勝有限公司加入勞工保，其以約
    10年前於送貨途中車禍致罹患右肘僵直、肱骨、橈骨骨折後
    遺症成殘，於94年5 月6 日申請職業傷害殘廢給付，並檢送
    署立屏東醫院94年3 月3 日出具同日審定成殘之殘廢診斷書
    為證，該診斷書載略以：原告因右肘僵直、肱骨、橈骨骨折
    後遺症，殘廢部位為右肘關節。經被告分別向署立屏東醫院
    、高醫中和醫院及茂隆骨科醫院函調取原告就診之病歷資料
    ，經高醫中和醫院函復載略以「患家於76年5 月25日至院門
    診初診，當時症狀為右手無力，76年6 月住院接受手術治療
    ，當時主訴15年前因車禍造成右手骨折，曾在臺大醫院接受
    手術治療，術後右手行動自如，2 個月前突然右手神經麻痺
    萎縮且僵硬故來院求診。」茂隆骨科醫院函復載略以「病人
    初診之主訴為右手肘關節活動受限，其自訴因多年前發生骨
    折於他院接受手術治療後，肢體就無法正常活動了。．．．
    。依醫理所見，其右肘關節障礙應在多年前就已固定，再行
    治療仍不能期待效果會有明顯突破。」復經被告將相關資料
    送請其專科醫師審查，審查意見：「依病歷記載，陳先生應
    於61年左右受傷，造成右肘活動受限及尺神經經麻痺，其受
    傷後1 年左右症狀即已穩定．．．，陳先生受傷1 年後與94
    年3 月3 日時情況差不多，皆為94項第13殘等。」據上，被
    告以原告於61年左右受傷治療1 年後症狀已固定，當時殘廢
    程度符合勞工保險殘廢給付標準表第94項第13等級，係屬加
    保生效前發生之事故；又原告於94年3 月3 日診斷殘廢時之
    殘廢程度仍符合第94項第13等級，殘廢程度並未加重，乃核
    定否准原告所請殘廢給付。
三、被告就原告所患向其就診之醫院函詢其病歷資料，並將該病
    歷資料送請被告專業醫師審查，審查意見如前述。原告不服
    原核定，向勞保監理會申請審議，亦經該會專業醫師審查，
    審查意見：「陳君於61年左右受傷，造成右手肘活動受限及
    尺神經經麻痺，其受傷後1 年左右症狀即已穩定，為加保生
    效前發生之事故，又其受傷1 年後與94年3 月3 日時情況皆
    為第94項第13等級，殘廢等級並未提高，勞保局不予核發其
    所請殘廢給付應為合理。」綜上，原告所患歷經被告及勞保
    監理會專業醫師審查，咸認原告於61年左右受傷治療1 年後
    症狀已固定，當時殘廢程度符合勞工保險殘廢給付標準表第
    94項第13等級，係屬加保生效前發生之事故；又原告於94年
    3 月3 日診斷殘廢時之殘廢程度仍符合第94項第13等級，殘
    廢程度並未加重，被告否准其所請殘廢給付，要屬當然。
四、至原告所引司法院釋字第609 號解釋與本案無涉，不予審究
    。另所舉勞委會95年9 月18日勞保2 字第0950114130號函示
    ，必須被保險人在保險有效期間發生事故才可適用。
    理  由
一、按「被保險人或其受益人，於保險效力開始後，停止前發生
    保險事故者，得依本條例規定，請領保險給付。」、「被保
    險人因職業傷害或罹患職業病，經治療終止後，如身體遺存
    障害適合殘廢給付標準表規定之項目，並經保險人自設或特
    約醫院診斷為永久殘廢者，依同表規定之殘廢等級及給付標
    準，增給50% ，1 次請領殘廢補償費。被保險人領取職業傷
    病給付期滿，尚未痊癒，如身體遺存障害，適合殘廢給付標
    準表規定之項目，並經保險人自設或特約醫院診斷為永不能
    復原者，得比照前項規定辦理。」勞工保險條例第19條第1
    項、第54條分別定有明文。次依勞工保險條例第53條附表即
    殘廢給付標準表第92障害項目規定「一上肢遺存運動障害者
    。」為第9 等級殘廢，給付標準280 日；第94障害項目規定
    「一上肢三大關節中，有一大關節遺存運動障害者。」為第
    13等級殘廢，給付標準60日。另依勞工保險殘廢給付標準表
    「上肢機能障害」附註3 規定：上肢機能障害，以生理運動
    範圍作審定關節機能障害之標準。
    (一)喪失機能，係指關節完全強直或完全麻痺狀態者。(二)顯著
    運動障害，係指喪失生理運動範圍2 分之1 以上者。(三)運動
    障害，係指喪失生理運動範圍3 分之1 以上者。
二、原告為勞工保險之被保險人，以其因罹患右肘僵直、肱骨、
    橈骨骨折後遺症成殘，於94年5 月6 日檢據申請殘廢給付等
    情，為兩造所不爭，並有勞工保險殘廢給付申請書、殘廢給
    付受理編審清單、投保單位基本資料查詢、署立屏東醫院之
    勞工保險殘廢診斷書附原處分卷足稽，為可確認之事實。
三、原告主張其於61年間因車禍受傷，當時僅骨折，並無神經麻
    痺萎縮之症狀，且經治療後已痊癒，並無殘廢情形，無被告
    所謂符合殘廢給付標準表第94項第13等級之殘廢症狀固定。
    嗣原告於76年間長期搬重物致神經麻痺萎縮，而至高醫中和
    醫院就診，診斷為延遲性尺骨神經麻痺，進行手術後經多次
    復健，嗣右手機能近乎復原，仍工作不斷。迨90年12月間因
    長期從事搬重物之重複性工作，致原受傷骨折癒合處不堪負
    荷而變形，演變成癒合不良併肘關節關節炎及關節攣縮、右
    上肢尺神經受損併手部肌肉萎縮，致成署立屏東醫院94年3
    月3 日診斷的右肘僵直、肱骨、橈骨骨折後遺症，原告符合
    殘廢給付標準表第92項殘廢項目第9 等級之右上肢遺存運動
    障害殘廢項目，並無61年受傷62年症狀已固定之情形，被告
    核定不予給付顯有違誤云云。惟查：
  (一)據原告提出之署立屏東醫院94年3 月3 日出具同日審定成殘
    之殘廢診斷書載略以：原告因右肘僵直、肱骨、橈骨骨折後
    遺症，殘廢部位為右肘關節。案經被告分別向原告曾就診之
    署立屏東醫院、高醫中和醫院及茂隆骨科醫院函詢原告病歷
    資料，經署立屏東醫院函復略以「病人於93年4 月22日在本
    院骨科門診初診，其情況為右肘活動受限，為右尺骨、橈骨
    骨折後遺症。病人曾於茂隆骨科醫院開刀治療作復位手術並
    加上內固定物，Ｘ光顯示尺骨、橈骨骨折已癒合；但似乎尺
    橈骨有骨性黏連，因此右肘關節障礙形成，雖經復健治療似
    乎無法改善情形。」；高醫中和醫院函復略以「患家於76年
    5 月25日至院門診初診，當時症狀為右手無力，76年6 月住
    院接受手術治療，當時主訴15年前因車禍造成右手骨折，曾
    在臺大醫院接受手術治療，術後右手行動自如，2 個月前突
    然右手神經麻痺萎縮且僵硬故來院求診。76年7 月1 日出院
    後即未再回院。」；茂隆骨科醫院函復略以「(1)病人初診之
    主訴為右手肘關節活動受限，其自訴因多年前發生骨折於它
    院接受手術治療後，肢體就無法正常活動了。．．．。(2)初
    診之症狀為活動範圍受限，無新外傷，外觀呈現都是之前手
    術的疤痕。(3)當時症狀有給藥物治療，但是針對病患仍有主
    訴腰痛及坐骨神經痛。(4)依醫理所見，其右肘關節障礙應在
    多年前就已固定，再行治療仍不能期待效果會有明顯突破。
    」等語，有上揭醫院函復資料及診斷證明書暨病歷資料等附
    原處分卷可參，參酌上揭資料顯示，原告確有於61年間因車
    禍造成右手骨折，且經臺大醫院為手術治療；又原告於76年
    間至高醫中和醫院接受治療時，已有右手無力之情形；且原
    告於90年12月25日至茂隆骨科診所初診時，其右手關節活動
    即有受限情形，且多年前發生骨折接受手術治療後，肢體即
    無法正常活動等情。復經被告將相關資料送請其專科醫師審
    查意見略以「依病歷記載，原告應於61年左右受傷，造成右
    肘活動受限及尺神經經麻痺，其受傷後1 年左右症狀即已穩
    定，故其應已逾2 年（且應為加保前即有）應不符規定。原
    告受傷1 年後與94年3 月3 日時情況應差不多，皆為94項第
    13殘等。」等語，嗣原告不服原處分，向勞保監理會申請審
    議，亦經該會特約專科醫師簽示意見略以「原告因右肘僵直
    ，肱骨撓尺骨骨折後遺症請殘，同意勞保局之核定及專科醫
    理之意見，．．．即並未加重程度。故綜言之，勞保局之就
    事實面及醫理綜合判斷，應有合理洽當之審定，應維持原議
    。」等語，此分別有被告及勞保監理會專科醫師審查意見表
    各1 份附原處分卷及原審定卷可稽。據上，本件業經被告及
    勞保監理會之2 位專業醫師，以原告就診之相關病歷資料詳
    加審查結果，咸認原告應於61年左右受傷，造成右肘活動受
    限及尺神經經麻痺，其受傷後1 年左右症狀即已穩定，故其
    應已逾2 年，且應為加保前即有，不符規定。據上，被告以
    原告於61年左右受傷治療1 年後症狀已固定，當時殘廢程度
    符合勞工保險殘廢給付標準表第94項第13等級，係屬加保生
    效前發生之事故；又原告於94年3 月3 日診斷殘廢時之殘廢
    程度仍符合第94項第13等級，殘廢程度並未加重，乃核定否
    准所請殘廢給付。揆諸首揭規定，依法並無不合。
  (二)況參以，本件經茂隆骨科醫院函復被告略以原告在94年8 月
    當時右肘關節障礙症狀已固定達2 年以上等語，有該醫院96
    年1 月8 日茂字第096010815 號函1 紙附本院卷可參，益證
    原告右肘關節障礙顯非如其所述於94年3 月3 日始有症狀固
    定情形，此亦不足為原告有利之認定。
  (三)再按行政程序法第36條及第41條第1 項分別規定：「行政機
    關應依職權調查證據，不受當事人主張之拘束，對當事人有
    利及不利事項一律注意。」「行政機關得選定適當之人為鑑
    定。」查被告係勞工保險之保險人，於當事人向其提出勞工
    保險各項給付申請時，被告須開始行政程序，並有上揭依職
    權調查證據之義務，且於遇有醫理上之諸疑義時，得以具有
    專業知識之第三人即專科醫師，於行政程序中陳述關於特別
    法規或經驗定則之意見，而以其陳述，為證據之用。是被告
    於行政程序中將有待進一步調查之案件，請其特約專科醫師
    陳述醫學上之意見，以提供醫理見解，係借助其專業意見，
    作為審核給付之參考，於法尚無不合。復查，被保險人之殘
    廢症狀程度常涉醫學專業判斷，非被告之一般行政人員所能
    逕行認定，故被告於審核保險給付案件時，除以被保險人或
    受益人檢附之資料、診斷書等書面資料予以審核外，如有必
    要，亦須另外徵詢專科醫師意見或實地派員訪查瞭解實情等
    ，此觀勞工保險局組織條例第11條第2 項規定，被告得視業
    務需要聘用兼任醫師12人至20人；另「保險人為審核保險給
    付或勞工保險監理委員會為審議爭議案件認有必要者，得向
    被保險人、受益人、投保單位、各該醫院、診所或領有執業
    執照之醫師、助產士等要求提出報告，或調閱各該醫院、診
    所及投保單位之病歷、薪資帳冊、檢查化驗紀錄或放射線診
    斷攝影片（Ｘ光照片）及其他有關文件，被保險人、受益人
    、投保單位、各該醫院、診所及領有執業執照之醫師或助產
    士等均不得拒絕。」、「保險人於審核殘廢給付認為有複檢
    必要時，得另行指定醫院或醫師複檢。」勞工保險條例第28
    條及第56條定有明文，又依勞工保險條例施行細則第76條規
    定保險人（即被告）為審核保險給付，得調查有關之文件、
    得另行指定醫院或醫師複檢等規定自明，如被告僅能依被保
    險人所檢附之殘廢診斷書所載內容審查，則上開規定將形同
    具文，亦有損被告審核保險給付之權限。故法令明文規定保
    險人（即被告）為審核保險給付，或勞保監理會為審議爭議
    案件，得調查有關之文件，得另行指定醫院或醫師複檢，並
    得通知出具診斷書之醫院診所檢送必要之有關診療病歷或Ｘ
    光片等，而被告為審核被保險人是否符合給付標準表之殘廢
    等級，自得依職權送請其聘用之專業醫師表示審查意見，或
    以勞保監理會專業醫師之審查意見，以為其審核之參據，此
    項專業醫師審查意見之審核，要屬被告之法定職權。易言之
    ，被保險人申請保險給付時，所檢據特約醫院出具之診斷證
    明書，僅係其申領保險給付之必備要件；惟被告審核是否符
    合給付標準時，要非僅以該診斷證明書為唯一依據。
  (四)綜上，本件被告依原告所提出之殘廢診斷書及調閱原告相關
    之病歷資料，參酌特約專科醫師之專業意見，經綜合審查後
    而為終局之核定，乃綜合上揭證據以為認定之基準，此並非
    僅以醫師個人主觀看法為斷，亦未置原告主治醫師之專業判
    斷不顧，立場應屬客觀公正。原告雖主張其並無61年受傷62
    年症狀已固定之情形，署立屏東醫院94年3 月3 日診斷的右
    肘僵直、肱骨、橈骨骨折後遺症，原告符合殘廢給付標準表
    第92項殘廢項目第9 等級之右上肢遺存運動障害殘廢項目云
    云，惟其上揭所訴核與被告及勞保監理會專科醫師醫理見解
    不符，亦與原告上揭病歷資料及就診醫院函復結果不符，且
    未舉證以實其說，無足憑採。
  (五)至原告所引司法院釋字第609 號解釋核與本案案情不同，無
    從援引適用；另原告所舉勞委會95年9 月18日勞保2 字第09
    50114130號函示，必須被保險人在保險有效期間發生事故才
    可適用，核與本件原告係於加保前即已發生事故，加保後其
    殘廢等級並無加重情形不合，亦無從援引適用，附此敘明。
四、綜上所述，原告之主張，並無可採。被告原處分否准原告殘
    廢給付之申請，認事用法，均無違誤，審議審定及訴願決定
    予以維持，亦無不合，原告猶執前詞，訴請如聲明所示，為
    無理由，應予駁回。至於原告嗣後身體遺存障害程度如有加
    重情形至符合殘廢給付標準表規定之請領標準時，自可再依
    法重新提出申請，併此敘明。
據上論結，本件原告之訴為無理由，爰依行政訴訟法第98條第3
項前段，判決如主文。
中　　華　　民　　國　　96　　年　　3　　 月　　8　　 日
                       第四庭審判長法  官　侯東昇
                                   法  官  李玉卿
                                   法  官  陳秀
上為正本係照原本作成。
如不服本判決，應於送達後20日內，向本院提出上訴狀並表明上
訴理由，如於本判決宣示後送達前提起上訴者，應於判決送達後
20日內補提上訴理由書（須按他造人數附繕本）。
中　　華　　民　　國　　96　　年　　3　　 月　　8　　 日
 　　  　　　　　　　 　　  　     書記官  楊子鋒
